臺灣高雄地方法院刑事判決　　　　　　　　　　　　九十三年度簡上字第四九七號
　　上　訴　人
　　即　被　告　甲○○
右列上訴人因竊盜案件，不服本院高雄簡易庭九十三年度簡字第二八一七號第一審判
決（聲請簡易判決處刑案號：臺灣高雄地方法院檢察署九十三年度偵字第六八０號）
，提起上訴，本院管轄之第二審合議庭判決如左：
    主  文
上訴駁回。
甲○○緩刑貳年。
    事實及理由
一、本案經本院審理結果，認上訴人即被告甲○○於民國（下同）九十三年五月二十
    九日下午六時三十分許，在高雄市新興區○○○路十七號Ａ＋１精品百貨三樓之
    竊盜犯行，業經上訴人於本院審理時坦承不諱，核與證人即保全人員乙○○於警
    訊證述情節相符，並有高雄市政府新興分局扣押筆錄、扣押物品目錄表、贓物認
    領保管收據、失竊明細表、自白書、高雄市政府營利事業登記證各乙紙及照片四
    幀在卷可稽，而被告固提出高雄醫學大學附設中和紀念醫院第八０九九號診斷證
    明書證明其患有重型憂鬱症，然查該證明書中醫師囑言僅記載「病人因以上疾病
    出現情緒低落，注意力不集中，思考流程緩慢，睡眠習慣改變等症狀，並曾於本
    院精神刻住院治療」等情，此有該診斷證明書影本在卷可查，準此，被告所罹患
    之憂鬱症並無強迫症狀，堪認被告為本件竊盜犯行時並非心神喪失或精神耗弱，
    是原審以被告甲○○犯刑法第三百二十條第一項之竊盜罪，引用刑法第三百二十
    條第一項、第四十一條第一項前段，罰金罰鍰提高標準條例第一條前段、第二條
    ，判處被告拘役三十日，如易科罰金，以三百元折算一日，其認事用法，均無違
    誤，量刑亦屬妥適，上訴意旨認原審判決未考量被告罹患憂鬱症，在無意識中觸
    法而有違誤提起上訴，非有理由，應予駁回。並引用原審判決書記載之事實、證
    據。
二、惟查被告前未曾受有期徒刑以上刑之宣告，此有臺灣高等法院被告全國前案紀錄
    表、本院被告院內索引卡紀錄表各一件在卷可徵，且被告現尚年輕，僅基於一時
    貪念致罹刑章，竊得財物價值非鉅，認被告經此教訓後，應知警惕，當無再犯之
    虞，前開對被告所宣告之刑，以暫不執行為適當，爰併予宣告緩刑二年，以勵自
    新。
據上論斷，應依刑事訴訟法第四百五十五條之一第一項、第三項、第三百六十八條、
第三百七十三條，刑法第七十四條第一款，判決如主文。
本案經檢察官蔡國禎到庭執行職務。
中      華      民      國    九十三    年      十      月     十四     日
                              臺灣高雄地方法院刑事第九庭
                                      審判長法  官    孫啟強
                                            法  官    張茹棻
                                            法  官    楊智守
右正本證明與原本無異。
不得上訴。
                                            書記官    王美玲
中    華    民    國      九十三      年      十      月      十四      日
附錄法條
中華民國刑法第三百二十條
  (普通竊盜罪、竊佔罪)
意圖為自己或第三人不法之所有，而竊取他人之動產者，為竊盜罪，處五
年以下有期徒刑、拘役或五百元以下罰金。
意圖為自己或第三人不法之利益，而竊佔他人之不動產者，依前項之規定
處斷。
前二項之未遂犯罰之。
